臺灣高等法院花蓮分院交通事件裁定　 　94年度交抗字第26號
抗　告　人　甲○○
上列抗告人因違反道路交通管理處罰條例案件，不服臺灣花蓮地
方法院中華民國94年9月13日（94年度交聲字第47號），提起抗
告，本院裁定如下：
    主  文
抗告駁回。
    理  由
一、抗告意旨略以：抗告人因酒後駕車為警查獲的行為，業經臺
    灣台北地方法院簡易法庭處以罰金銀元一萬八千元（即新臺
    幣五萬四千元）確定，已經抗告人繳納後執行完畢，未料今
    年又收到監理機關來文，要求再繳納新臺幣五萬二千五百元
    罰鍰，一案兩罰，有失公允，且抗告人無力負擔，為此提起
    抗告云云。
二、經查：
（一）本件抗告人確於91年3月15日23時34分許，騎乘車號SJO-
      148號輕型機車，在台北市○○路123巷口處，酒後駕車被
      執勤員警當場攔停，並測得其吐氣所含酒精濃度為每公升
      0.88毫克，經警當場舉發等情，有台北市政府警察局北市
      警交大字第ABX 596875號舉發違反道路交通管理事件通知
      單及酒測值表各一紙附卷可參。
（二）又抗告人本件酒後駕車之行為，業經臺灣台北地方法院簡
      易庭以91年度北交簡字第1503號判處罰金銀元一萬八千元
      ，如易服勞役以三百元折算一日確定後，經臺灣台北地方
      法院檢察署以91年罰執字第3206號執行完畢之事實，亦有
      臺灣高等法院被告前案紀錄表及公務電話記錄各一份在卷
      可按。
（三）按汽車駕駛人有飲用酒類後其吐氣所含酒精成份超過每公
      升0.25毫克以上之情形者者，不得駕車，道路交通安全規
      則第114條第2款定有明文；又汽車駕駛人，駕駛汽車經測
      試檢定有酒精濃度超過規定標準者，處新臺幣一萬五千元
      以上六萬元以下罰鍰，道路交通管理處罰條例第35條第1
      項第1款亦定有明文。另按行為人飲用酒類，其呼氣酒精
      濃度超過每公升0.55毫克之標準而達到不能安全駕駛之程
      度仍駕駛車輛者，因其行為不法之狀態已達於應受刑罰制
      裁之程度，故依刑法第185條之3之規定，應另構成公共危
      險罪；且該條規定與道路交通管理處罰條例第35條第1項
      第1款之規定，一為刑事處罰，一為行政裁罰，二者之內
      涵不同，並無一罪兩罰之問題。
（四）本件抗告人之酒精濃度既達每公升0.88毫克，顯已超過0.
      55毫克之刑事處罰標準，自應同時構成刑法第185條之3之
      公共危險罪及道路交通管理處罰條例第35條第1項第1款汽
      車駕駛人駕駛汽車經測試檢定酒精濃度超過規定標準之違
      規行為。是抗告人雖已繳納刑事處罰之罰金，惟無從據以
      抵免其因駕駛輕型機車，經測試檢定超過規定酒精濃度標
      準之行政違規行為。原法院因認原處分機關依道路交通管
      理處罰條例第35條第1項第1款、違反道路交通事件統一裁
      罰基準及處理細則第44條第1項及違反道路交通事件統一
      裁罰標準表之規定，裁罰受處分人罰鍰新臺幣五萬二千五
      百元，並無不合，而裁定駁回抗告人之異議，經核並無違
      誤。抗告意旨仍執陳詞，指摘原裁定不當，為無理由，應
      予駁回。
據上論結，應依刑事訴訟法第412條，裁定如主文。
中　　華　　民　　國　　94　　年　　10  　月　　12　　日
                        審判長法  官  吳鴻章
                              法  官  林慶煙
                              法  官  蔡勝雄
以上正本證明與原本無異。
本件不得再抗告。
                              書記官  鄧瑞雲
中　　華　　民　　國　　94　　年　　10  　月　　12　　日
